臺灣高等法院刑事判決
109年度侵上訴字第182號
上  訴  人  臺灣桃園地方檢察署檢察官
上  訴  人  
即  被  告  0000-000000A（姓名、年籍均詳卷）
選任辯護人  賴錫卿律師(法扶律師)    
上列上訴人等因被告家暴妨害性自主案件，不服臺灣桃園地方法
院104年度侵訴字第95號，中華民國109年1月10日第一審判決（
起訴案號：臺灣桃園地方檢察署104年度偵字第1336號），提起
上訴，本院判決如下：
    主  文
上訴駁回。
    事  實
一、代號0000甲000000A之男子（姓名、年籍均詳卷，下稱B男）
    與0000甲000000之女子（民國00年0月生，姓名、年籍均詳
    卷，下稱A女）為父女關係，彼此間具有家庭暴力防治法第3
    條第3款所定家庭成員關係，兩人前此同住於桃園市中壢區
    住處（地址詳卷）。B男明知A女為16歲以上未滿18歲之少年
    ，且係基於親屬、監護、教養關係而受B男監督、扶助、照
    護之人，竟於103年10月5日晚間某時，基於成年人對少年利
    用親屬等權勢關係為性交之犯意，在上開住處房間內，利用
    A女畏懼B男為其父親之權勢，因而隱忍屈從之機會，先命A
    女以口腔吸吮其生殖器，再將生殖器插入A女陰道，接續為
    性交行為1次。嗣因A女於103年10月7日將上情告知社工許庭
    芸，經通報桃園縣政府（桃園縣於103年12月25日升格為直
    轄市，下以新制稱）家庭暴力暨性侵害防治中心，始悉上情
    。
二、案經桃園市政府警察局中壢分局報告臺灣桃園地方檢察署檢
    察官偵查起訴。
    理  由
甲、有罪部分
壹、程序部分
一、性侵害犯罪防治法所稱性侵害犯罪，係指觸犯刑法第221條
    至第227條、第228條、第229條、第332條第2項第2款、第33
    4條第2項第2款、第348條第2項第1款及其特別法之罪；又行
    政機關、司法機關及軍法機關所製作必須公示之文書，不得
    揭露被害人之姓名、出生年月日、住居所及其他足資識別被
    害人身分之資訊，性侵害犯罪防治法第2條第1項、第12條第
    2項分別定有明文。另性侵害犯罪防治法第12條所定其他足
    資識別被害人身分之資訊，包括被害人照片或影像、聲音、
    住址、親屬姓名或其關係、就讀學校與班級或工作場所等個
    人基本資料，性侵害犯罪防治法施行細則第6條亦有明定。
    本件上訴人即被告B男（下稱被告）經檢察官以刑法第228條
    第1項對受監督、扶助、照護之人利用權勢性交罪嫌提起公
    訴，屬性侵害犯罪防治法所稱之性侵害犯罪，因本院製作之
    本案判決屬必須公示之文書，為避免A女身分遭揭露，依上
    開規定，對於被告、A女、A女之哥哥0000甲000000C（下稱C
    男）、A女之同學呂ΟΟ等之真實姓名、年籍、住址等足資識
    別A女身分之資訊，均予隱匿。
二、證據能力部分
　㈠供述證據
　⒈證人即被害人A女於偵訊中之證述，有證據能力：
　　按被告以外之人於偵查中向檢察官所為陳述，除顯有不可信
    之情況者外，得為證據，同法第159條之1第2項亦有明文。
    偵查中檢察官對被告以外之人（包括證人、鑑定人、被害人
    、被害人及共同被告等）所為之偵訊筆錄，性質上屬於傳聞
    證據。惟現階段刑事訴訟法規定檢察官代表國家偵查犯罪、
    實施公訴，依法其有訊問被告、證人及鑑定人之權，證人、
    鑑定人且須具結，而實務運作時，檢察官偵查中向被告以外
    之人所取得之陳述，原則上均能遵守法律規定，不致違法取
    供，其可信度極高。職是，被告以外之人前於偵查中已具結
    而為證述，除反對該項供述得具有證據能力之一方，已釋明
    「顯有不可信之情況」之理由外，應認該證人於偵查中之陳
    述具有證據能力。查證人A女於檢察官偵訊時所為之證述，
    係基於證人地位，經合法具結所為之言詞陳述，且查無檢察
    官違法取證、證人非出於真意陳述，而有「顯有不可信之情
    況」，被告及其辯護人雖主張上開證人陳述與事實不符而爭
    執證據能力，惟未曾提及或釋明檢察官於偵查時有何不法取
    證或證人非出於真意陳述之「顯有不可信之情況」，依卷存
    證據資料亦未見此情，審酌上開證據資料製作時之情況，無
    不當取證及證明力明顯過低之瑕疵，認以之作為證據應屬適
    當，故證人A女於偵查中之證述自有證據能力。
  ⒉證人A女、A 女同學呂○○、社工許庭芸及鑑定人即内政部警政
    署刑事警察局（下稱刑事警察局）生物科警務正吳昆典於原
    審之證述，均有證據能力：　　
    刑事訴訟法為保障被告之反對詰問權，採行傳聞法則，同法
    第159條第1項規定，被告以外之人於審判外之陳述，不得作
    為證據，惟倘被告以外之人係於審判中為陳述，既已保障被
    告之反對詰問權，並符「直接審理原則」，即無傳聞法則之
    適用。稽之本件證人A女、A女同學呂ΟΟ、社工許庭芸及鑑定
    人吳昆典於原審審理時均係在法官面前所為之陳述，業經「
    依法具結」以擔保其證言之真實性，並賦予被告反對詰問權
    以辨明真實之機會，是證人A女、A女同學呂ΟΟ、社工許庭芸
    及鑑定人吳昆典於審判中向法官所為之陳述，均具有證據能
    力。
  ⒊至於被告及辯護人所爭執證人A女於警詢及社工許庭芸於偵訊
    中之陳述無證據能力部分，因未引用為本案證據，故不另論
    述證據能力。
　⒋刑事警察局104年1月12日刑生字第1030886067號鑑定書、108
    年2月26日刑生字第1080013673號鑑定書，有證據能力
　⑴被告及辯護人以鑑定人吳昆典為本件2次鑑定前未出具具結結
    文，而否認上開2份鑑定書之證據能力，然按囑託機關鑑定
    ，並無必須命實際為鑑定之人為具結之明文，此觀刑事訴訟
    法第208條第1項，已將該法第202條之規定排除，未在準用
    之列，不難明瞭，最高法院75年台上字第5555號判例意旨可
    資參照（按該判例原文所載「刑事訴訟法第208條第2項」，
    92年9月1日修正條文施行後之刑事訴訟法已改編列為第208
    條第1項）。又鑑定之經過及其結果，應命鑑定人以言詞或
    書面報告，刑事訴訟法第206條第1項明文規定。且法院或檢
    察官囑託機關鑑定，準用第206條第1項之規定，同法第208
    條第1項亦定有明文。是鑑定報告書之內容應包括鑑定經過
    及其結果，法院、檢察官囑託鑑定機關為鑑定時，受囑託之
    鑑定機關應將鑑定經過及其結果一併載明鑑定報告書中，始
    符法定記載要件而具備證據資格（最高法院94年度台上字第
    6881號判決參照）。經查，現行刑事訴訟法關於鑑定之規定
    ，除選任自然人充當鑑定人外，另設有囑託機關鑑定制度。
    依刑事訴訟法第198條、第208條之規定，不論鑑定人或鑑定
    機關、團體，固均應由法院、審判長、受命法官或檢察官視
    具體個案之需要而為選任、囑託，並依同法第206條之規定
    ，提出言詞或書面報告，始符合同法第159條第1項所定得作
    為證據之「法律有規定」之情形，否則所為之鑑定，仍屬傳
    聞證據。然於司法警察機關調查中之案件，為因應實務上，
    或因量大、或有急迫之現實需求，併例行性當然有鑑定之必
    要者，基於檢察一體原則，得由該管檢察長對於轄區內之案
    件，以事前概括選任鑑定人或囑託鑑定機關、團體之方式，
    俾便轄區內之司法警察官、司法警察對於調查中之此類案件
    ，得即時送請先前已選任之鑑定人或囑託之鑑定機關、團體
    實施鑑定，以求時效（見法務部92年9月1日法檢字第092003
    5083號函參照，刊載於法務部公報第312期）。此種由檢察
    機關概括選任鑑定人或概括囑託鑑定機關、團體，再轉知司
    法警察官、司法警察於調查犯罪時參考辦理之作為，法無明
    文禁止，係為因應現行刑事訴訟法增訂傳聞法則及其例外規
    定之實務運作而為。此種由司法警察官、司法警察依檢察官
    所概括選任之鑑定人或囑託鑑定機關、團體所為之鑑定結果
    ，與檢察官選任或囑託為鑑定者，性質上並無差異，同具有
    證據能力（最高法院96年度台上字第2860號判決意旨參照）
    。
　⑵本案卷附之刑事警察局104年1月12日刑生字第1030886067號
    鑑定書，係由承辦本案之桃園市政府警察局中壢分局員警依
    上開規定，就A女於103年10月8日所採證之檢體送請刑事警
    察局，為男性Y染色體DNA甲STR型別鑑定；而刑事警察局108
    年2月26日刑生字第1080013673號鑑定書，則係原審於108年
    1月28日之審理期日，經被告同意後命法警採集被告口腔棉
    棒後，再送刑事警察局鑑定與上開A女於103年10月8日所採
    證檢體之男性Y染色體DNA甲STR型別是否相符，經該局鑑定
    而出具之鑑定報告，本院審酌上開鑑定書係由檢察機關及法
    院所為囑託機關鑑定，依法本無需由該機關實際鑑定之專責
    人員為具結之明文，且該等鑑定書已詳實記載鑑定之經過及
    其結果，復經鑑定人吳昆典於原審審理時到庭作證，上開鑑
    定書自均具有證據能力。被告及辯護人以該等鑑定書均未經
    鑑定人吳昆典具結，而否認證據能力云云，顯有誤解。至被
    告及辯護人另以刑事警察局104年1月12日刑生字第10308860
    67號鑑定書所登載之送檢單位有誤，而主張該鑑定書不可採
    ，惟此應為證據力之範疇，且業經刑事警察局為更正說明，
    詳如後述，尚不得逕以此否認該鑑定書之證據能力。
　㈡其餘本判決下列認定事實所引用之非供述證據，並無證據證
    明係公務員違背法定程序取得之證據，且與本件待證事實具
    有自然之關聯性，均得作為證據。
貳、實體部分
一、認定犯罪事實所憑之證據及理由：
    訊據被告固坦承與A女為父女關係，案發時兩人同住在桃園
    市中壢區住處等情，惟矢口否認有何對A 女為利用權勢性交
    之犯行，並辯稱：
　㈠A女於103年10月8日接受採檢，桃園市政府警察局中壢分局卻
    直至103年11月18日才將檢體送至刑事警察局鑑定，而檢體
    置放過久或存放不當，會產生裂解、變質，進而影響鑑定之
    結果。
　㈡本案是在103年10月8日即事發後3日始取得A 女檢體，已無法
    有效驗出DNA。而鑑定人吳昆典於原審108年1月28日審理期
    日到庭證述：本件於A女陰道深部棉棒檢出一男性Y染色體DN
    A甲STR型別，與被告之DNA甲STR型別相符。此除以男性性器
    官侵入陰道射精，再無其他方式。原判決竟記載鑑定人吳昆
    典證稱：可能是男性性器官「或身體其他部位」進入陰道，
    所以才會在陰道深部内留有男性DNA等語。原判決顯然擅加
    評斷鑑定人吳昆典之證詞。況A女於偵查及原審均係證稱：
    被告是以性器官侵入陰道並射精等語，從未敘及被告以身體
    其他部位或器官侵入其陰道。
　㈢依卷附刑事警察局104年1月12日刑生字第1030886067號鑑定
    書所示，該局就本案男性Y染色體DNA甲STR型別鑑測，是採
    用17組YSTR為鑑定，然依刑事警察局於刑事科學第76期期刊
    所刊載內容，該局於進行本案男性Y染色體DNA甲STR型別鑑
    定前，即採以23組YSTR為鑑定，並稱若以17組YSTR為鑑定，
    結果將產生偏差，顯見上開鑑定書所為鑑定並非正確。況此
    鑑定書之鑑定結論略載以：A女內褲採樣褲底內層班跡、外
    陰部棉棒與陰道深部棉棒檢出同一男性Y染色體DNA甲STR型
    別，與臺中市政府警察局東勢分局97年9月17日送檢「建檔
    案」涉嫌人陳○興之Y染色體DNA甲STR型別相符等語。但被告
    根本未曾至臺中市政府警察局東勢分局採檢。顯然鑑定錯誤
    ，鑑定結論不得作為認定被告犯罪之依據。另A女接受採檢
    後，證物盒即自檢察署移送至法院，並未外借，但刑事警察
    局於未重新採檢之情況下，竟得以出具108年2月26日刑生字
    第1080013673號鑑定書，並列出被告之27組Y染色體DNA甲ST
    R型，鑑定結果無法信服。
　㈣社工許庭芸於103年10月7日經A女告知於103年10月5日遭被告
    性侵，竟未緊急安置，亦未立即帶同A女前往醫院採檢，而
    係於翌（8）日始帶同A女前往醫院採檢，顯與正常行政流程
    不符。況社工許庭芸於103年10月7日製作訊前訪視紀錄表，
    竟於未採檢前即在該紀錄表登載已採檢之登載不實情事。
　㈤證人呂○○證稱A女於103年9月間去電表示遭被告性侵時，是時
    已有驗出被告DNA之檢驗報告為證，然刑事警察局之鑑定書
    係於104年1月12日出具，A女竟在103年9月間即知道鑑定結
    果，並以電話向證人呂○○告知此事，實有可疑。
　㈥原判決認定A女無誣陷被告之動機，且其尚未成年應不懂男女
    性愛之事，苟非親身經歷之事，無從捏造具體詳細之遭受性
    侵害情節，是A女證詞憑性信甚高。然A女於97年7月間（即
    小學三年級）曾對被告提出家暴妨害性自主告訴，被告歷經
    5年審判，始於101年11月29日無罪定讞，原判決對此均未審
    酌。況被告於103年10月2日係欲帶同自同年9月23日即離家
    之A女前往桃園市八德分局，對與A女發生性關係之男同學提
    告，A女同日向社工舉發遭被告性侵害，舉發內容更與97年7
    月間提告被告妨害性自主內容，幾近如出一轍，A女豈是原
    判決所認定之年幼、單純、無知。
　㈦A女自107年1月起至108年7月止，自行並經常返回被告住處相
    聚或餐敘，被告並於A女就醫、急診手術及住院治療時，全
    程照料。A女更自108年7月23日起，以寄放生活用品雜物為
    名，搬回被告住處居住，直至109年2月27日再行搬出。若真
    如原判決所指，A女知悉本件指控被告對其為性侵害為極其
    嚴重之事、A女對證人呂○○吐露本件遭受被告性侵事實，有
    明顯情緒反應，與一般性侵受害者於事發後會有哭泣、恐懼
    、情緒崩潰等強烈情緒反應相符暨A女經測謊無不實反應，
    何以A女會要求返回與被告共同居住，而無懼再遭侵害云云
    。
　㈧辯護人則為被告辯稱：依刑事警察局鑑定書所示，本件於A 
    女內褲褲底內層斑跡及外陰部顯示的男性Y染色體DNA甲STR
    型別較為明確，相較於陰道深部棉棒僅有半數男性Y染色體D
    NA甲STR型別，應是A女與被告衣物混洗，不小心沾染的結果
    。且一般而言，精液存活不易超過3日，女性陰道又有自淨
    功能，本案係於案發後3日始進行採證，DNA檢出率應該很低
    ，遑論本案並沒有驗出精子細胞，但鑑定人吳昆典對於此種
    異常狀況，未提出任何科學研究佐證，鑑定報顯應無可採。
    本件不應單憑A女指述，率認被告有何利用權勢性交犯行云
    云。
二、經查：
　㈠被告確實有於103年10月5日晚間某時，在其位桃園市中壢區
    住處房間，利用A女畏懼其為其父親之權勢，因而隱忍屈從
    之機會，先命A女以口腔吸吮其生殖器，再將生殖器插入A女
    陰道，接續為利用權勢性交犯行1次之犯行，有下列證據可
    證：
  ⒈A女於偵訊時證稱：有一天哥哥去朋友家住的晚上，被告叫伊
    進去房間，要求伊戴上眼罩幫他口交，然後將生殖器插入伊
    的陰道，並且射精在伊的體內，本來被告要伊睡在他房間，
    被告說因為晚上可能會對伊做2至3次，後來被告還是叫伊回
    去房間睡覺等語（見104年度偵字第1336號卷〈下稱偵1336號
    卷〉第11甲19頁）；復於原審審理時證稱：有一天被告跟哥
    哥吵架，哥哥去住朋友家，那天晚上被告有要伊幫他口交，
    並把生殖器放入伊的陰道，而且被告也有說晚上會對伊做2
    到3次等語（見原審卷一第90頁背面至第91頁）。綜觀A女上
    開證述，關於被告於A女胞兄C男外宿朋友家當晚，先命A女
    以口腔吸吮其生殖器，再將生殖器插入A女陰道等重要情節
    ，前後所述一致，互核相符。
  ⒉又本案查獲經過，係因被告欲對第三人0000甲000000A（A女
    同學）提出（對A女）妨害性自主之告訴，因而在103年10月
    2日與A女一同前往警局，經桃園市政府警察局中壢分局通知
    桃園市政府家庭暴力暨性侵害防治中心轉知社工許庭芸陪同
    偵訊，社工許庭芸在訊前訪視過程中，A女告知遭被告性侵
    一事（被告其餘被訴利用權勢性交犯嫌，經原判決為無罪之
    諭知，檢察官上訴，本院認上訴無理由，詳如後述），原欲
    安排緊急安置，然A女對於安置機構印象不良並抗拒安置，
    因而在未告知社工許庭芸的情形下自行離去，嗣經社工許庭
    芸多方查訪，於103年10月7日前往A 女就讀學校，與A女取
    得聯繫，經A女告知在103年10月5日晚間遭受被告性侵，社
    工許庭芸除於103年10月8日帶同A 女前往衛生福利部桃園醫
    院（下稱桃園醫院）採檢外，並經A女同意後再次安排緊急
    安置等情，業據證人許庭芸於原審審理時證述明確（見原審
    卷二第91甲97頁）。是本案並非A女主動積極向有偵查權限
    之檢警機關報案，且非A女或其家屬率先向社工或警察進行
    通報，故無論是本件發現原因、指訴內容或通報過程，均非
    A女或其家人所主導，已可大幅排除A女指證有遭受外力引導
    或影響之可能。再者，A女於案發當時已年滿16歲，且曾對
    被告提出妨害性自主之告訴，歷經偵審程序，是A女理應知
    悉其指控被告為性侵害行為係極其嚴重之事，又A女之父母
    於其年幼時已離婚，A女從小即與被告同住，應可想像A女在
    日常生活或經濟來源上均十分仰賴被告，而證人C男於原審
    審理時亦證稱：爸爸跟妹妹感情很好，妹妹都會主動找爸爸
    聊天等語（見原審卷一第118頁），且被告於警詢時亦供稱
    ：A女製作的父親節卡片上，有寫下對伊滿滿的感謝等語（
    見偵1336號卷第4頁），並提供A女親手製作之卡片、便條紙
    等件附卷（見原審卷四證物袋），甚至，在社工許庭芸製作
    之訊前訪視紀錄表上，也載明「A女對事件無提告意願」（
    見103年度他字第6475號卷〈下稱他6475號卷〉第3頁），可認
    被告與A女間並無任何怨隙仇恨，A女基於父女至親情誼，亦
    不願見被告身陷囹圄，致使其家庭解離崩潰，況A女對外虛
    構此等不堪情事，極易致己遭受家人責罵或陷於他人異樣眼
    光，對於正值青春期之孩子而言，其壓力不可言喻，難認A
    女有何虛構上開情節而惡意誣陷被告之動機存在。況A女苟
    非親身經歷上情，如何能捏造出具體詳細之遭受性侵害情節
    ，並於間隔長達1年以上之偵、審程序中，均為始終如一之
    證述，且有下列客觀證據相佐，是A女證詞具有高度可信度
    及憑信性。
  ⒊按證人陳述之證言組合，其中屬於轉述其聽聞自被害人陳述
    被害經過者，固屬於與被害人之陳述具同一性之累積證據，
    而不具有補強證據之適格；但依其陳述內容，茍係以之供為
    證明被害人之心理狀態，或用以證明被害人之認知，或以之
    證明其見聞被害人陳述當下顯示之狀態者，由於該證人之陳
    述本身，並非用來證明其轉述之內容是否真實，而是作為情
    況證據（間接證據），亦即以之推論被害人陳述當時之心理
    或認知，或是供為證明對該被害人所產生之情緒影響者，既
    屬該證人陳述其當時所親自見聞被害人案發後發生之情況，
    則所欲待證之事實與該證人之知覺間，仍存有關聯性，自屬
    適格之補強證據（最高法院106年度台上字第1783號判決參
    照）。申言之，被害人證述如有其他補強證據可證，具可信
    性且無瑕疵可指，縱無其他直接證據，亦足資作為認定犯罪
    之積極證據。從而，判斷被害人證述是否可信且無瑕疵，即
    可探究案發後與被害人接觸相關人員之見聞，渠等證詞內容
    或有係聽聞被害人陳述之部分，然亦同時存在渠等與被害人
    接觸互動之對話及感受，該部分即屬本於個人之經歷或經驗
    而為之陳述，所為證詞仍值作為補強被害人證述之證據。經
    查：
  ①證人呂○○於原審審理時證稱：伊跟A女是高中同學，感情很好
    ，會一起講秘密，有一天A女說被父親性侵害，一開始聽到
    這件事情伊有嚇到，因為平常看不出來被告會這樣對待A女
    ，但因為A女是哭著說這件事情，而且A女說有去驗DNA，驗
    出來是被告的，伊才覺得很有可能。之後伊跟A女聊天時偶
    爾會聊到這件事，但是詳細情形不記得了。伊覺得A女是因
    為很難過、無助，想跟伊求助，才會跟伊講這件事等語明確
    （見原審卷二第84甲91頁）。而社工許庭芸於原審審理時證
    稱：伊於103年10月7日與A女聯繫上後，A女講述遭被告（10
    3年10月5日）性侵的事情時，感覺她很緊張，A女緊張的時
    候就會握緊手機，或是不斷的搓捏裙子或褲子等語（見原審
    卷二第96頁）。
  ②衡諸證人呂○○及社工許庭芸上開證述可知，證人A女向其等吐
    露遭性侵的事實時有明顯情緒反應，核與一般性侵受害者，
    於事發後會有哭泣、恐懼、情緒崩潰等強烈情緒反應相符，
    且與一般性侵害案件被害人遭受性侵害後，因認遭受性侵害
    係屬不光彩之事，選擇不予大肆張揚，縱向他人吐露實情或
    尋求協助，仍會隱瞞部分事實之反應相符。再者，A女於案
    發時甫滿16歲，經濟及生活自理能力尚未能自主獨立，均需
    仰賴父親即被告提供，且如前所述，A女十分抗拒安置，若
    非突遭重大事件，何以其情緒有此強烈轉折，甚至決定對外
    求援，同意安置，可見A女指述之情節，應非虛構。
  ⒋A女於原審審理時另證稱：C男在103年10月5日（本件案發時
    間）去朋友家住，而伊於103年10月8日以通訊軟體傳送訊息
    要求C男早點回家，因為伊擔心又會遭被告性侵。所以伊在
    通訊軟體上寫到「你走的那天爸爸又對我做那種事」，就是
    指10月5日哥哥去朋友家住的那天，爸爸有對伊性侵害的意
    思等語（見原審卷一第89頁背面、第92頁、第100頁背面）
    ，並有通訊軟體對話翻拍照片存卷可參（見偵1336號卷第23
    甲24頁），可徵A女確曾向C男求援，並告知遭被告性侵之事
    。
  ⒌再者，社工許庭芸於103年10月8日帶同A女前往桃園醫院採檢
    ，經桃園市政府警察局婦幼警察隊警員將醫師所採檢之A女
    之內褲、A女之微物檢體、外陰部疏取物、外陰部棉棒、陰
    道深度棉棒、陰道抹片、肛門棉棒、肛門抹片及唾液等物，
    送請刑事警察局以17組Y STR鑑定試劑鑑定，鑑定結果：內
    褲採樣褲底內層斑跡、外陰部棉棒與陰道深部棉棒檢出同一
    男性Y染色體DNA甲STR型別，與桃園市政府警察局婦幼隊97
    年9月17日送檢「建檔案」被告之Y染色體DNA甲STR型別相符
    ，不排除來自被告或與其具有相同父系血緣關係之人，此有
    刑事警察局104年1月12日刑生字第1038006067號鑑定書及10
    4年8月20日刑生字第1040077980號函檢附之刑事案件證物採
    驗紀錄表、刑事案件移送書、桃園縣警察局去氧核醣核酸採
    樣通知書在卷可稽（見偵1336號卷第68頁至第69頁；原審審
    侵訴字第47號卷第31甲34頁）。嗣因上開刑事警察局104年1
    月12日刑生字第1038006067號鑑定書將送檢單位誤載為「臺
    中市政府警察局東勢分局」（被告前於97年9月17日在桃園
    市政府警察局婦幼警察隊亦經採集檢體，並送至刑事警察局
    鑑定並建檔，是時刑事警察局需以人工手動輸入包含包含送
    鑑定警察局及涉嫌人等相關資料，而桃園市政府警察局婦幼
    警察隊代碼為3469，刑事警察局誤植為3496〈臺中市政府警
    察局東勢分局之代表號碼〉。惟刑事警察局所建檔資料確為
    被告DNA無誤，此經鑑定人吳昆典於原審審理時證述明確〈見
    原審卷二第179頁及背面〉，並經刑事警察局函覆暨檢附桃園
    市政府警察局97年9月12日刑事案件移送書及刑事案件證物
    採驗紀錄表、去氧核醣核酸採樣通知書等在卷〈刑事警察局1
    04年8月20日刑生字第1040077980號函、106年5月5日刑生字
    第1060041099號函參照；原審審侵訴字第47號卷第31甲34頁
    ；原審卷二第24甲28頁〉），被告認有疑義而請求原審重新
    採樣送鑑，原審遂於108年1月28日審理期日當庭命法警於庭
    後採集被告口腔棉棒，再次送請刑事警察局以27組Y STR鑑
    定試劑鑑定，鑑定結果認自被告口腔所採集檢體之男性Y染
    色體DNA甲STR型別與前此自A女內褲採樣褲底內層斑跡、外
    陰部棉棒、陰道深度棉棒所檢出之男性Y染色體DNA甲STR型
    別相符，有刑事警察局108年2月26日刑生字第1080013673號
    鑑定書在卷可查（見原審卷三第21甲23頁）。另參酌鑑定人
    吳昆典於原審審理時證稱：陰道深部棉棒採證方式，是由醫
    師用鴨嘴撐開被害人陰道，伸入陰道內採樣，因此陰道深部
    內採集到不明男性Y染色體原因，可能是該男性的性器官或
    身體其他部位有進入陰道內，所以才會在陰道深部內留有男
    性DNA等語（見原審卷二第179頁背面至第180頁），適可補
    強證人A女指稱被告有以生殖器插入其陰道，並在體內射精
    等節。
　⒍末查，A女於原審同意實施測謊，有刑事警察局測謊儀器測試
    具結書附卷可稽（見原審不公開卷二第94頁），而本案對A
    女實施測謊鑑定之鑑定人係有中央警察大學刑事警察學系畢
    業之學歷，及美國測謊協會會員之經歷，並受有刑事警察局
    測謊技術講習班、測謊進階在職教育訓練合格等專業訓練，
    具有良好經驗而具測謊專業能力，有測謊鑑定人資歷表1份
    在卷可憑（見原審卷二第159頁及背面）。A女於接受測謊前
    ，經鑑定人先以熟悉測試法檢測其生理圖譜反應情形，讓其
    熟悉測試流程後，再以區域比對法測試，測試後所得生理圖
    譜經分析量化結果，A女對「這個人（被告）有沒有用生殖
    器插入你的下體？（答：有）」、「103年7至10月間，這個
    人（被告）有沒有用生殖器插入你的下體？（答：有）」等
    問題，均無不實反應等情，有刑事警察局107年9月28日刑鑑
    字第1070500607號鑑定書暨測謊鑑定說明書在卷可查（見原
    審不公開卷二第92頁至第95頁背面），足徵本案測謊鑑定有
    其參考性，揆諸前揭說明，自可作為本案有罪判決之參考，
    是依上開測謊鑑定說明，仍得補強A女陳述於103年10月5日
    遭被告以生殖器插入陰道之方式為性侵害一節可信。
  ⒎綜前所述，A女就案情基本重要事實之證述，前後一致，並無
    瑕疵可指，且無挾怨報復之動機，復有DNA鑑定報告、測謊
    鑑定報告及證人呂○○、社工許庭芸之證述可資補強，是被告
    確有於103年10月5日晚間某時，在中壢區住處，先命A女吸
    吮其生殖器，再將生殖器插入A女陰道，對A女為利用權勢性
    交等情，洵堪認定。至公訴意旨雖依A 女指述，認定被告有
    拿感冒藥及不明藥物要求A女服用云云，而經警方採集A女尿
    液送驗，鑑定結果為「未檢出苯二氮平類鎮定安眠藥劑」、
    「檢出乙醯胺酚、咖啡因、抗組織胺類藥物、鎮咳器及其代
    謝物、甲基麻黃鹼」，此或可證明A女於本案採證前有服用
    藥物之情形，惟A女前於103年8月16日曾至黃志焜診所就診
    ，並領取藥物服用，藥品適用症為鼻塞氣管炎、胃酸、胃潰
    瘍、胃病、抗敏等情，亦有黃志焜診所就醫收據、東南藥局
    藥品明細收據影本等件附卷可查（見原審審侵訴保密卷第52
    頁），則上開尿液檢驗結果，非無可能係因A女依醫生指示
    服用藥物之結果，是此部分除A 女指述外，尚無其他證據佐
    證被告有要求A女服用感冒藥或不明藥物之行為，公訴意旨
    此部分所認，應有誤會，併此敘明。
  ㈡被告辯解及辯護意旨不可採之理由：
  ⒈A女於103年10月8日至桃園醫院，經醫師為性侵害驗傷診斷，
    並依「疑似性侵害案件醫療及蒐證流程」及「疑似性侵害案
    件藥物採證及鑑驗標準作業程序」進行採檢及檢體之封緘、
    置放與封存後，由桃園市政府警察局八德分局於103年10月1
    4日前往醫院領取相關檢體，並循單一窗口作業規定於103年
    10月29日函轉案發地中壢分局接辦，惟因送驗需一併檢附相
    關訊問筆錄及移送書，故於103年11月17日通知被告到案說
    明後，於翌（18)日將本案證物盒移交桃園市政府警察局婦
    幼警察隊，逕於同日14時49分送抵刑事警察局鑑定。而桃園
    市政府警察局針對醫療院所採集之證物盒檢體保存方式，係
    依刑事警察局規定須存放於適當環境即保持乾燥、避免高溫
    及紫外線。上情有桃園醫院109年9月4日桃醫社字第1091910
    670號函暨檢附之「疑似性侵害案件醫療及蒐證流程」及「
    疑似性侵害案件藥物採證及鑑驗標準作業程序」、桃園市政
    府警察局109年9月24日桃警婦字第1090066810號函在卷可參
    （見本院卷一第295頁、第319甲324頁）。而本案就採集之A
    女内褲褲底内層斑跡、外陰部棉棒與陰道深部棉棒，均檢出
    被告之男性Y染色體DNA甲STR型別，且原審再依被告所請採
    集口腔棉棒檢體，送驗後，仍與前揭自A女内褲褲底内層斑
    跡、外陰部棉棒與陰道深部棉棒，所檢出被告之男性Y染色
    體DNA甲STR型別相符，已如前述。顯見原送檢之檢體並未發
    生檢體裂解變質、遭受污染破壞進而影響鑑定結果等情事。
    被告空言臆測本件檢體置放過久或存放不當，產生裂解、變
    質，進而影響鑑定之結果云云，自無足採。
　⒉鑑定人吳昆典於原審審理時證稱：一般而言，不同證物所檢
    出之型別是受該證物上所留存DNA含量所影響，假設是以生
    殖器插入被害人陰道性交之情形，則基於女性陰道自淨功能
    ，是可能發生外陰部及內褲型別結果高於陰道深部型別之鑑
    定結果。又案發後3至7天內採驗DNA的成功率會降至3成，是
    代表檢出機率較3天內採證為低，不代表不能驗出DNA型別。
    至卷附法務部法醫研究所回函，雖載有「依醫學經驗法則，
    外來男性人體的精蟲、精液存活一般不易超過3日」之內容
    ，但法醫研究所並沒有說無法驗出DNA。再者，一般而言，
    精子細胞有DNA，但DNA並不只存在精子細胞，身體其他體液
    細胞也含有DNA。且若為精液類檢體，在無精子細胞或精子
    細胞量微之狀況下，因檢體中尚可能含有男性上皮細胞（非
    精子細胞之統稱），有可能成功檢出男性DNA型別，但無法
    驗出精子細胞。一般而言，體內射精但無法檢出精子細胞之
    情形，有可能如下：一、被告患有無精症、少精症或已結紮
    。二、陰道棉棒及抹片未採得精子細胞。三、精子細胞受女
    性陰道自淨作用而排出或分解或因被害人清洗致無法驗出。
    四、案發與採證時間間隔過久，精子細胞已排出體外。換句
    話說，依本案的鑑定結果，確實有檢出男性DNA，但顯微鏡
    檢未發現精子細胞，只能說有在被害人體內發現男性的DNA
    ，只是不知道是從什麼細胞遺落等語（見原審卷三第73頁至
    第80頁）。故由鑑定人上開證述，可知案發後3日採集檢體
    ，只是檢出成功率較低，但不代表完全無法檢驗，況A 女驗
    傷採樣時間是103年10月8日上午11時10分，有桃園醫院受理
    疑似性侵害事件驗傷診斷書在卷可稽（見原審卷一第42頁）
    ，距離案發時間103年10月5日晚間某時，尚不超過3 日，可
    有效檢出結果，又基於女性陰道自淨作用，即便是以生殖器
    插入女性陰道，並體內射精的情形，亦可能發生外陰部及內
    褲型別結果高於陰道深部型別之鑑定結果，由此可知，卷附
    之DNA鑑定報告，確屬有效可採之科學鑑定證據。被告無視A
     女驗傷採樣時間距離案發時間不足3日之事實，逕指本件應
    無法有效驗出DNA，質疑鑑定書之正確性，仍無足作為有利
    被告之認定依據。另依原審審理筆錄所載，鑑定人吳昆典於
    原審審理時明確證稱：性侵害採證盒之陰道深部棉棒採證方
    式，是由醫師用鴨嘴撐開被害人陰道，伸入陰道內採樣，因
    此，陰道深部內採集到不明男性Y染色體的原因，可能是該
    不明男性有以包含性器官進入「或身體的其它部位」進入陰
    道內，此情形會在陰道深部內留有男性DNA。本件依照鑑定
    書之鑑定結論，A女陰道深部棉棒檢出同一男性Y染色體DNA
    甲STR型別，與被告之Y染色體DNA甲STR型別相符，表示被告
    或與被告具有同一父系血緣之人的性器官或其它身體部位曾
    經進入A女陰道內等語（見原審卷二第179甲180頁），被告
    空言否認鑑定人吳昆典曾證述不明男性或以「身體的其它部
    位」進入陰道內等語，質疑原判決擅加鑑定人吳昆典之證述
    云云，並非事實，況本院依全案卷證資料，認定被告於103
    年10月5日晚間某時係以將生殖器插入A女陰道之方式，對A
    女為性侵害，被告有無以身體其它部位進入A女陰道內，無
    礙於被告本件之犯行。至辯護人辯稱：或因被告與A女衣物
    混洗，不小心沾染到被告的DNA云云，然此仍無從排除於A女
    陰道深處所採得與被告Y染色體之DNA甲STR相同型別檢體，
    被告確係以生殖器侵入A女陰道之事實。是辯護人上開所辯
    ，同無足採。
  ⒊如前所述，被告前於97年8月27日在桃園市政府警察局婦幼警
    察隊即經採集檢體，並於同年9月17日送至刑事警察局鑑定
    並建檔，是時刑事警察局需以人工手動輸入包含送鑑定警察
    局及涉嫌人等相關資料，而桃園市政府警察局婦幼警察隊代
    碼為3469，刑事警察局以人工手動誤植為3496即臺中市政府
    警察局東勢分局之代表號碼，故上開刑事警察局104年1月12
    日刑生字第1038006067號鑑定書誤將被告DNA送檢單位錯誤
    建檔為「臺中市政府警察局東勢分局」，惟刑事警察局所建
    檔資料確為被告DNA無誤，此經鑑定人吳昆典於原審審理時
    證述明確（見原審卷二第179頁及背面），並經刑事警察局
    函覆暨檢附桃園市政府警察局97年9月12日刑事案件移送書
    及刑事案件證物採驗紀錄表、去氧核醣核酸採樣通知書等在
    卷（刑事警察局104年8月20日刑生字第1040077980號函、10
    6年5月5日刑生字第1060041099號函參照；原審審侵訴字第4
    7號卷第31甲34頁；原審卷二第24甲28頁）。故刑事警察局1
    04年1月12日刑生字第1038006067號鑑定書雖誤將被告DNA送
    檢單位錯誤建檔為「臺中市政府警察局東勢分局」，惟無礙
    於該建檔資料確為被告之DNA資料無誤，不影響鑑定之正確
    性。而被告之DNA資料既前於97年間已建檔於刑事警察局之
    資料庫，A女之採檢結果亦已於104年經刑事警察局鑑定而同
    建檔於資料庫，故被告於原審審理時認上開刑事警察局104
    年1月12日刑生字第1038006067號鑑定書有疑義而請求原審
    重新採樣送鑑，原審遂於108年1月28日審理期日當庭命法警
    於庭後採集被告口腔棉棒，再次送請刑事警察局鑑定，此際
    刑事警察局依自被告口腔所採集檢體所鑑定出之男性Y染色
    體DNA甲STR型別，並以是時所採用之27組Y STR鑑定試劑鑑
    測，與之前自A女內褲採樣褲底內層斑跡、外陰部棉棒、陰
    道深度棉棒所檢出並已建檔之男性Y染色體DNA甲STR型別核
    對即可，無須再次採檢，被告諉稱：A女接受採檢後，證物
    盒即自檢察署移送至法院，並未外借，但刑事警察局於未重
    新採檢之情況下，竟得以出具108年2月26日刑生字第108001
    3673號鑑定書，並列出被告之27組Y染色體DNA甲STR型，鑑
    定結果無法信服云云，顯與事實不符，要無足採。
　⒋自A女內褲採樣褲底內層斑跡、外陰部棉棒、陰道深度棉棒所
    檢出之男性Y染色體DNA甲STR型別，與刑事警察局所建檔之
    桃園縣政府警察局婦幼隊97年9月17日送檢之被告之Y染色體
    DNA甲STR型別暨被告於108年1月28日審理期日經法警於庭後
    採集口腔棉棒，再次送請刑事警察局鑑定所檢出之男性Y染
    色體DNA甲STR型別均相符，已如前述。至被告質疑刑事警察
    局於104年間鑑定時已採用23組Y染色體DNA甲STR型別鑑測，
    卻於本件仍使用17組Y染色體DNA甲STR型別鑑測，鑑測結果
    應有偏差云云。經本院就此函詢刑事警察局，該局回覆以：
    該局於102年年底引進23組Y STR鑑定試劑，103年初將該試
    劑用於鑑定結果為「多人混合型別」或「特殊及社會矚目案
    件」，105年年初將該試劑全面應用於所有性侵害案件。本
    案104年鑑定結果單純且型別明確，故當時並未使用23組Y S
    TR鑑定試劑。有無使用23組Y STR鑑定試劑並不影響本案鑑
    定結果及正確性。本局108年以27組Y STR鑑定試劑鑑定本案
    證物與被告DNA，其鑑定結果仍為「證物檢出同一男性Y染色
    體DNA甲STR型別，與被告之Y染色體DNA甲STR型別相符等語
    。此有刑事警察局109年8月11日刑生字第1090084091號函在
    卷可參（見本院卷一第289甲290頁）。足證本件經刑事警察
    局先後2次鑑定，均確認自A 女內褲採樣褲底內層斑跡、外
    陰部棉棒、陰道深度棉棒所檢出之男性Y染色體DNA甲STR型
    別，與被告之男性Y染色體DNA甲STR型別相符，不因104年間
    係採用17組Y染色體DNA甲STR型別鑑測，而非以23組Y染色體
    DNA甲STR型別鑑測，進而影響鑑定結果之正確性。至被告提
    出另案妨害性自主再審無罪判決（臺灣高等法院臺中分院10
    3年度再字第1號判決），主張DNA鑑定並非絕對正確云云，
    惟個案案情及證據資料均不同，本不得比附援引，況該案係
    「多人混合型別」，與本件「單一型別」迥異，自不得援依
    該案件之論述作為有利於被告之認定依據。
　⒌至於社工許庭芸對A女所採取之緊急安置措施是否合於行政流
    程，與本件被告對A女為利用權勢性交犯行無涉，先予敘明
    。況證人許庭芸於原審審理時證稱：A女於103年10月2日表
    示遭被告性侵，當天驗傷後回到桃園家防辦公室，本來是要
    評估緊急安置，但A女在沒有告知社工的情形下，就自行離
    開辦公室，伊後續都無法聯繫上A女，直到103年10月7日伊
    再次前去A女就讀的學校，才見到A女，也獲知A女在10月5 
    日時再度受到被告的性侵害，但當天談完話，已經是放學的
    時間了，被告和A女約定在校門接送，伊本來打算直接緊急
    安置，但A女神情非常恐慌，她很害怕和被告約定的時間沒
    有抵達，對此感到非常的焦慮，伊考量A女在不確定安置機
    構的情形下，十分抗拒安置，因為之前在103年10月2日，A 
    女也是因為安置機構不確定，就自行離開辦公室，伊怕如果
    執意將A女帶走，很有可能又發生A女自行離開的情形，而且
    從此就不再信任社工，所以當下有提醒A女要做好自我保護
    ，然後讓A女先跟被告回家，之後在103年10月8日才帶A女去
    驗傷等語（見原審卷二第91甲97頁）。觀諸證人許庭芸上開
    證述，可知其係因為顧慮證人A女所處情境及憂慮心情，加
    上證人A女因為抗拒安置，前有於103年10月2日在未告知社
    工的情形下，即自行離去之紀錄，是證人許庭芸為免造成A
    女之反感及不信任，始於103年10月8日上午帶A女至醫院驗
    傷，難認與常情有何悖離之處。而社工許庭芸雖先後於103
    年10月2日、7日填載性侵害案件訊前訪視紀錄表，惟A女於1
    03年10月8日至桃園醫院採檢後，社工許庭芸再於上開性侵
    害案件訊前訪視紀錄表之「是否已完成驗傷採證」欄，勾選
    「是」，並於採檢醫院填載「署立桃園醫院」，與事實並無
    不符之處。被告及辯護人諉稱：社工許庭芸於103年10月7日
    製作訊前訪視紀錄表，竟於未採檢前即在該紀錄表登載已採
    檢之登載不實情事云云，顯然悖離事實，無足可採。
　⒍被告及其辯護人另又辯稱：證人呂○○於原審審理時證述關於A
    女於103年9月間告知遭被告性侵，竟然已提前知悉104年1月
    始經刑事警察局所出具之DNA鑑定報告，所述可疑云云。惟
    按證人之陳述有部分前後不符，或相互間有所歧異時，究竟
    何者為可採，法院仍得本其自由心證予以斟酌，非謂一有不
    符或矛盾，即應認其全部均為不可採信；尤其關於犯人之特
    徵、犯罪之手段及結果等細節方面，證人之觀察正確，僅證
    人之證言，難免因時間經過與記憶模糊等因素，致證述略有
    出入或故予誇大渲染；然其對基本事實之陳述，若並無二致
    且果與真實性無礙時，則仍非不得採信。經查，證人呂○○於
    原審審理時，已明確證稱A女有告知有遭被告性侵之事，但
    具體時間不記得，之後偶爾聊天時可能也會聊到等語明確，
    業如前述，是證人呂○○對於證人A女確有轉述遭被告性侵一
    事，既為具體詳實之證述，且證人呂○○與A女關係密切，私
    下聊天時亦可能談及此事，實難苛求證人呂○○能夠明確回憶
    聽聞此事之正確時點及談論次數。況本件確經刑事警察局鑑
    定自A女內褲採樣褲底內層斑跡、外陰部棉棒、陰道深度棉
    棒所檢出之男性Y染色體DNA甲STR型別，與被告之Y染色體DN
    A甲STR型別相符無誤，證人呂○○指稱A 女告知有檢出被告之
    Y染色體DNA甲STR型別，無礙於真實。基此，審酌證人呂○○
    至原審作證時，距離案發已有3年餘，衡情對於細節已不復
    記憶，遑論證人呂○○是時僅為年僅19歲之少年，社會經驗並
    不豐富，非無可能係因過於緊張，因而無法詳細回憶或鉅細
    靡遺陳述，尚不得僅因證人呂○○之證述內容，就枝微細節些
    許不一致，即遽認證述全無可採，被告及其辯護人上開所辯
    ，洵屬無據。
  ⒎另證人C男雖於原審審理時否認知悉A女遭被告性侵之事（見
    原審卷一第115頁背面至第116頁），然證人C男於原審審理
    時，經辯護人質以：（問：你妹妹有跟你陳述到跟父親之間
    一些不尋常的事情嗎）有，（問：大概是什麼事情）她只有
    傳LINE跟我說，（問：說什麼內容）不記得，經辯護人請求
    提示通訊軟體對話翻拍照片，再質以（問：這些對話是什麼
    樣的事情）爸爸講話有罵她或打她吧等語，惟經審判長再次
    質以（問：對話中你妹妹說覺得煩，想要你今天回來，你回
    稱明天早上8點要到，則10月8日你有沒有住在家裡）我不記
    得了，（問：你妹妹稱你走的哪天爸爸又對我做那種事，是
    指哪一天？）我也不記得，（問：所以究竟10月8日前的那
    幾天，你有無離家去住朋友家幾天？）過太久，（問：方才
    辯護人提示對話照片，問你這些對話是什麼樣的事情，你回
    答爸爸講話有罵她或是打她，到底是罵她還是打她，你能否
    確認）不能確定，（問：你有無曾經對你妹妹說過如果回家
    之後，爸爸有再對她做讓她不舒服的事情或打她，你會帶她
    離開這樣的話嗎）我忘記了等語（見原審卷一第117甲118頁
    ），觀諸證人C男上開證述，其既然記得A女曾向其反應與被
    告間不尋常之事，卻又推稱不記得具體事件內容，又對於其
    與A女之通訊軟體對話內容，先是證稱應該是被告罵她或打
    她，嗣又表示不能確定具體情形，甚至對於其他攸關案發時
    間之重要細節，概推稱「不記得」、「忘記了」，是證人C
    男之證述顯有含糊其詞之情形，再觀諸卷附通訊軟體對話翻
    拍照片（見偵1336號卷第23甲24頁），A女於103年10月8日
    傳訊證人C男「你走的那天爸爸又對我做那種事」，證人C男
    反問「沒反抗？」，A女回訊「我要怎麼說」、「你覺得我
    敢嗎」、「我在忍吧」等語，誠若A女僅係不滿遭被告打罵
    ，大可明白直說，焉有傳訊「爸爸又對我做那種事」等隱晦
    用語之理，且若如C男證述係被告以打罵方式教育A 女，C男
    何以直接表示「沒反抗?」，顯見被告對A女所為，應屬常人
    難以啟齒之事，C男身兼被告之子及A 女之兄長，立場矛盾
    僅能要求A 女反抗以保護自己，不難理解。是綜合上情，考
    量證人C男於原審審理時言詞閃爍，刻意迴避重要問題，不
    排除係受親情之羈絆或謀家庭之和諧及完整，乃至慮及被告
    為家庭經濟來源，為避免遭受責難，或是擔憂被告鋃鐺入獄
    而頓失所依，因而選擇隱瞞真相，故為迴護被告之詞，自難
    認其證述客觀公允而無偏頗之虞，尚難逕以證人C男上開證
    述遽為有利於被告之認定。
　⒏A女於97年7月間即曾對被告提出家暴妨害性自主告訴，被告
    最終獲判無罪，惟刑事案件，個案之犯罪事實及證據呈現本
    不相同，法院雖依個案呈現證據認定被告前案無罪，然不得
    逕以此認定被告前案係遭A女誣陷，亦不得推認本案被告同
    遭A女構陷。況本院認定被告犯罪之證據已如前述，非僅依A
    女證述為憑。另被告為A女至親，A女縱遭被告利用權勢性交
    之犯行，仍無從逕予切割2人之親情連結，或全然抹除A女對
    於父親之情感依附。是被告於案發後，縱在A女就醫、急診
    手術及住院治療時，全程照料，甚或A女曾返家居住，此情
    仍無從排除被告所為本件犯罪行為。
  ㈢末按當事人、代理人、辯護人或輔佐人聲請調查之證據，法
    院認為不必要者，得以裁定駁回之；而待證事實已臻明瞭而
    無再調查之必要，應認為不必要，刑事訴訟法第163條之2第
    1項、第2項第3款定有明文。本件被告及辯護人雖聲請傳喚
    本案送鑑定之中壢分局承辦員警、至刑事警察局領回原封證
    物之承辦員警、八德分局偵查佐王瀞苡、承辦檢察官、鑑定
    人吳昆典、社工許庭芸等人，以證明本案採證、證物封存、
    送鑑定過程暨鑑定方法有誤、性侵害案件訊前訪視紀錄表登
    載不實；A女於103年10月7日已告知社工許庭芸遭性侵，卻
    違失未緊急安置、未立即採檢等情，惟本件被告犯行業經本
    院依據卷存事證，相互勾稽論斷如上，並說明本件採證、證
    物封存、送鑑定過程暨鑑定方法均無違誤，性侵害案件訊前
    訪視紀錄表登載亦無不實，至案發後員警或社工許庭芸對A
    女是否即刻採取緊急安置措施，與本件被告對A女為利用權
    勢性交犯行無涉。是本件事實已明，無再為上開無益調查之
    必要，附此敘明。
　㈣綜上，被告對A女為利用權勢性交犯行，事證明確，應依法論
    科。
三、論罪：
  ㈠按刑法總則之加重，係概括性之規定，所有罪名均一體適用
    ，刑法分則之加重，係就犯罪類型變更之個別犯罪行為予以
    加重，為另一獨立之罪名，而兒童及少年福利與權益保障法
    第112條第1項前段有關對少年犯罪之加重，係對被害人為少
    年之特殊要件予以加重處罰，乃就犯罪類型變更之個別犯罪
    行為予以加重，即屬刑法分則加重之性質（最高法院97年度
    台非字第246號判決意旨參照）。次按本法所稱少年，指12
    歲以上未滿18歲之人，兒童及少年福利與權益保障法第2條
    定有明文。經查，被告於本案行為時為成年人，A女則為16
    歲以上未滿18歲之少女，此情應為身為A女父親之被告所知
    悉，有其等性侵害案件專用代號與真實姓名對照表在卷可按
    （見他6475號保密卷第8頁；偵1336號保密卷第108頁彌封袋
    內），堪認被告對A女於案發時為16歲以上未滿18歲之少女
    乙節，當有所知悉。
  ㈡另查被告行為後，家庭暴力防治法第2條業於104年2月4日修
    正公布，並自同年月6日起生效施行，該條第1款原規定「家
    庭暴力：指家庭成員間實施身體或精神上不法侵害之行為」
    ，經修正為「家庭暴力：指家庭成員間實施身體、精神或經
    濟上之騷擾、控制、脅迫或其他不法侵害之行為」，而該條
    第2款規定「家庭暴力罪：指家庭成員間故意實施家庭暴力
    行為而成立其他法律所規定之犯罪」，並未修正。則有關家
    庭成員間實施身體上不法侵害之行為，於法律修正前、後均
    構成家庭暴力罪，且刑法相關處罰規定並未修正，自無新舊
    法比較適用之問題。而被告為A女父親，為A女之直系血親，
    業據被告供承在卷（見偵1336號卷第2頁背面），核與A女於
    本院審理時之證述相符（見原審卷一第85頁背面），是被告
    與A女具有家庭暴力防治法第3條第3款所定之家庭成員關係
    ，則被告對A女為前述權勢性交行為，自屬家庭暴力罪，並
    構成兒童及少年福利與權益保障法及刑法上之妨害性自主之
    罪，然因家庭暴力防治法並無罰則規定，自應依兒童及少年
    福利與權益保障法及刑法妨害性自主罪章等規定論罪。
  ㈢核被告所為，係犯兒童及少年福利與權益保障法第112條第1
    項前段、刑法第228條第1項之成年人對少年犯對受監督、扶
    助、照護之人利用權勢性交罪。又被告於案發當日對A女為
    利用權勢性交之過程中，先後使A女為其口交，並將其生殖
    器插入A女陰道等行為，依一般社會健全觀念尚難予割裂視
    之，顯係基於單一犯意而為，應包括於同一利用權勢性交行
    為予以評價，論以接續犯之一罪。
　㈣檢察官起訴意旨雖認被告上開犯行係成立刑法第228條第1項
    之利用權勢性交罪，尚有未洽，惟基本社會事實同一，爰變
    更起訴法條為上開成年人故意對少年犯對受監督、扶助、照
    護之人利用權勢性交罪。
  ㈤又被告成年人故意對少年為上開犯行，應依兒童及少年福利
    與權益保障法第112條第1項前段規定加重其刑。
  ㈥另被告前於97年間，因竊盜案件，經原審法院以97年度壢簡
    字第2303號判處有期徒刑6月確定，於99年7月18日縮刑期滿
    執行完畢出監，此有本院被告前案紀錄表1份在卷可憑，是
    被告於受徒刑之執行完畢，5年以內故意再犯本案有期徒刑
    以上之罪，固為刑法第47條第1項所指累犯；惟本院審酌被
    告前開案件之犯罪類型，與本案並無任何關連性，無從執此
    即認被告有何特別惡性或有對刑罰之反應力薄弱等教化上之
    特殊原因，是無再依累犯規定加重之必要（司法院大法官釋
    字第775號解釋意旨參照）。
四、上訴駁回之理由
　㈠原審經詳細調查後，基於相同見解，以被告犯兒童及少年福
    利與權益保障法第112條第1項前段、刑法第228條第1項之成
    年人對少年犯對受監督、扶助、照護之人利用權勢性交罪，
    事證明確，並依兒童及少年福利與權益保障法第112條第1項
    前段規定加重其刑後，以行為人之責任為基礎，審酌被告身
    為A女父親，本當盡力維護A女身心健全發展，使其免於不當
    外力侵害，然其為逞一己私慾，竟罔顧倫常，利用人A女對
    其信賴及己身為家中主要經濟來源，不顧A女心理人格之健
    全發展及心靈感受，恣意對A女為上開行為，實已造成A女心
    理上難以磨滅之陰影及傷害，惡性非輕，且其犯後否認犯行
    ，毫無悔意，犯後態度不佳，兼衡被告之素行、智識程度、
    家庭生活經濟狀況暨其犯罪之動機、目的、手段、所生危害
    等一切情狀，量處有期徒刑1年6月。經核其認事用法均無違
    誤，量刑亦屬妥適。
　㈡準此，被告上訴否認犯行，而以前揭辯解指摘原判決上揭部
    分不當，然其所辯各節俱非可採，業見前述，是其上訴為無
    理由，應予駁回。
乙、無罪部分
壹、公訴意旨另以：　　　　
　　被告除前揭事實欄所示利用權勢性交犯行外，尚有於附表編
    號1至5所示時間、方式，對A女為利用權勢性交犯行，共計5
    次。因認被告此部分均涉犯刑法第228條第1項之利用權勢性
    交罪嫌云云。
貳、本院之判斷
一、按犯罪事實應依證據認定之，無證據不得認定犯罪事實；不
    能證明被告犯罪者，應諭知無罪之判決，刑事訴訟法第154
    條第2項、第301條第1項分別定有明文。申言之，犯罪事實
    之認定應憑證據，如未能發現相當證據，或證據不足以證明
    ，自不能以推測或擬制之方法，作為裁判基礎（最高法院40
    年台上字第86號判例意旨參照）；且認定犯罪事實所憑之證
    據，雖不以直接證據為限，間接證據亦包括在內，然而無論
    直接證據或間接證據，其為訴訟上之證明，須於通常一般之
    人均不致有所懷疑，而得確信其為真實之程度者，始得據為
    有罪之認定，倘其證明尚未達到此一程度，而有合理之懷疑
    存在而無從使事實審法院得有罪之確信時，即應由法院為被
    告無罪之判決（最高法院76年台上字第4986號判例意旨參照
    ）。而被害人就被害經過所為之陳述，其目的在於使被告受
    刑事訴追處罰，與被告處於絕對相反之立場，其陳述或不免
    渲染、誇大。是被害人縱立於證人地位具結而為指證、陳述
    ，其供述證據之證明力仍較與被告無利害關係之一般證人之
    陳述為薄弱。從而，被害人就被害經過之陳述，除須無瑕疵
    可指，且須就其他方面調查又與事實相符，亦即仍應調查其
    他補強證據以擔保其指證、陳述確有相當之真實性，而為通
    常一般人均不致有所懷疑者，始得採為論罪科刑之依據，非
    謂被害人已踐行人證之調查程序，即得恝置其他補強證據不
    論，逕以其指證、陳述作為有罪判決之唯一證據（最高法院
    95年度台上字第6017號判決意旨參照）。再者，檢察官對於
    起訴之犯罪事實，仍應負提出證據及說服之實質舉證責任。
    倘其所提出之證據，不足為被告有罪之積極證明，或其指出
    證明之方法，無從說服法院以形成被告有罪之心證，基於無
    罪推定之原則，自應為被告無罪判決之諭知（最高法院92年
    台上字第128號判例意旨參照）。
二、檢察官認被告涉有前揭罪嫌，主要係以下列證據，作為論據
    ：
　㈠被告於警詢及偵查中之供述。
　㈡A女於偵查中之證述。
　㈢刑事警察局104年1月12日刑生字第1038006067號鑑定書。
　㈣臺北榮民總醫院臨床毒物與職業醫學科103年12月12日檢驗報
    告。
　㈤桃園醫院受理疑似性侵害事件103年10月8日驗傷診斷書、性
    侵害案件驗證同意書。
　㈥被告住處之現場照片24張等件。
　㈦檢察官復以下列理由提起上訴：　
　⒈A女就被告其餘如附表所示5次利用權勢性交犯行之基本事實
    ，業於103年10月29日偵訊及原審105年7月14日審理期日中
    ，證述始終如一。且A女遭被告利用權勢性交時年僅16歲，
    其於103年7月中旬某日起至同年10月止，短短3月餘，即遭
    被告利用權勢性交多達6次，次數可謂頻繁，當無可能逐一
    詳記各次性侵害之具體時間及內容等細節，本難期其證述前
    後全然一致。
　⒉再參以原審法院囑託刑事警察局對A女實施測謊鑑定，經詢問
    以「被告有沒有用生殖器插入你的下體」、「103年7月至10
    月間，被告有沒有用生殖器插入你的下體」等問題，證人A
    女均回答「有」，結果呈無不實反應，此有刑事警察局107
    年9月28日刑鑑字第1070500607號鑑定書在卷足憑，益徵A女
    所證各節，尚非虛妄，應堪採信。原審判決就此未予審酌，
    逕認A女對於103年7月至10月間遭被告性侵害之具體時間、
    次數等情節，有前後不一且欠缺明確性之情事，而不予採信
    ，尚嫌速斷。
三、訊據被告堅詞否認公訴意旨如附表所示5次犯行，辯稱：伊
    未曾對A女有何利用權勢性交犯行等語。經查： 　　
　㈠A女於偵查中證稱：第一次是在103年7月中的某一天，當時伊
    打工回來，洗完澡已經是晚上10時，被告叫伊進來房間，先
    幫伊按摩、跟伊聊天，然後要伊幫他打手槍、口交，最後射
    精在伊的嘴巴；之後也是在暑假期間，但忘記是哪一天，被
    告用手指插入伊的陰道，然後要伊幫他打手槍跟口交，最後
    射精在伊的嘴巴；有一次是伊生理期間，大約是在8月7日至
    8月10日間，被告進來房間，要伊幫他打手槍、口交，後來
    被告就把生殖器插入伊的陰道，並射精在伊體內；開學後有
    一天，被告不滿伊常常跟男朋友聯絡，所以不准伊上學，幫
    伊跟學校請假，並且要伊寫下自白書，後來被告拿一杯飲料
    給伊喝，又叫伊去洗澡，然後拿了一件細肩帶的衣服給伊穿
    ，之後就叫伊幫他打手槍、口交，又用手指插入伊的陰道，
    最後也有射精；10月8日被告是請他朋友來接伊下課，他朋
    友說被告要伊去拿一件衣服，伊拿到衣服後有打開來看，裡
    面是情趣內衣，當天晚上，被告叫伊拿藥他吃，伊看到藥盒
    上寫犀利士，後來被告叫伊幫他按摩，然後叫伊幫他打手槍
    及口交等語（見偵1336號卷第11頁至第19頁）。復於原審審
    理時證稱：第一次是在103年7月，伊去餐廳打工，有天晚上
    回家，被告說要幫伊按摩，然後跟伊聊天，後來被告要伊幫
    他打手槍、口交，然後把手指插到伊的陰道；有一次是伊生
    理期，也是暑假期間，被告進來房間，有跟伊聊天，然後被
    告用嘴吸伊的胸部，並把生殖器放入伊的陰道；103年7、8
    月暑假期間，被告有用自慰棒戳過伊的下體；開學後，有一
    次被告不准伊上學，幫伊跟老師請假，然後要伊寫下國中跟
    男生發生性行為的自白書，後來被告拿飲料跟伊喝，並要伊
    去洗澡，然後被告拿筆電播放A片，也拿一件睡衣給伊穿，
    叫伊用一樣的方式幫他打手槍、口交，伊記得有坐到被告的
    生殖器上前後動，但不確定被告有沒有把生殖器放到伊的陰
    道裡面；另外有一次是伊放學的時候，被告的朋友來接伊下
    課，然後載伊去拿一件衣服，伊後來有看到是情趣內衣，當
    天晚上，被告叫伊拿藥給他吃，伊有看到那個藥叫犀利士，
    然後被告叫伊穿那天拿回來的情趣睡衣，被告問伊說這天能
    不能睡在他房間，因為可能要對伊做2至3次，伊記得被告有
    射在體內等語（見原審卷一第84甲101頁）。觀諸A女上開所
    述，對於103年7月至10月間遭被告性侵害之具體時間、次數
    等情節，有前後不一且欠缺明確性之情事，又A女於偵訊時
    ，先證稱「暑假期間大約有發生5次」，惟能夠具體描述情
    節者，僅有3次，嗣經檢察官質以「10月5日至10月15日之間
    ，還有沒有發生一樣的事」，先是答稱「沒有」，後又改稱
    「忘記了」（見偵1336號卷第15、18頁），於原審審理時，
    則證稱「暑假期間伊記得被告有用手指插入伊的陰道，也有
    射精在伊的嘴巴，有多次類似這種方式，可是不確定時間」
    、「伊可以確定拿睡衣那一天，跟吃犀利士是同一天，晚上
    可能做2到3次不確定是哪一天，可是伊記得有一次被告叫他
    朋友買藍色藥丸，伊不確定是不是跟這一句話同一天發生的
    」等語（見原審卷一第88、90頁），是A女關於公訴意旨所
    指如附表所示5次犯行之證述，已難謂明確、特定而無瑕疵
    可指。
　㈡如前所述，A女於103年10月8日11時10分至桃園醫院，經醫師
    為性侵害驗傷診斷，並進行採檢及檢體之封緘、置放與封存
    ，嗣由承辦員警將採檢證物送抵刑事警察局鑑定，而本案就
    採集之A女内褲褲底内層斑跡、外陰部棉棒與陰道深部棉棒
    ，均檢出被告之男性Y染色體DNA甲STR型別，並經刑事警察
    局於104年1月12日出具刑生字第1038006067號鑑定書在卷可
    佐。而依鑑定人吳昆典於原審審理時證稱：案發後3至7天內
    採驗DNA的成功率會降至3成，性行為3天後，陰道抹片檢出
    精子細胞可能性極低等語（見原審卷二第179頁；原審卷三
    第77頁），法務部法醫研究所106年5月18日法醫理字第1060
    0022000號函亦載明「依醫學經驗法則，外來男性人體的精
    蟲、精液存活一般不易超過3日」等語（見原審卷二第33頁
    ），是以A女於103年10月8日至桃園醫院採檢，並於陰道內
    檢出被告之男性Y染色體DNA甲STR型別，依上開DNA、精蟲、
    精液之醫學上檢出時間限制，檢視被告經檢察官起訴之6次
    利用權勢性交犯行時間，僅能證明被告於103年10月5日晚間
    某時對A 女為性交之犯行，故上開刑事警察局於104年1月12
    日出具刑生字第1038006067號鑑定書，尚無從證明被告有於
    如附表所示5次時間（103年7月中旬某日22時許、103年7月
    至8月間某日、103年8月7日至8月10日間之某日、103年9月
    間某日、103年8月晚間某時），對A 女為利用權勢性交犯行
    。
　㈢A女於103年10月8日11時10分至桃園醫院，經醫師為性侵害驗
    傷診斷另進行尿液採檢，該尿液經送臺北榮民總醫院鑑驗後
    ，鑑定結果為「未檢出苯二氮平類鎮定安眠藥劑」、「檢出
    乙醯胺酚、咖啡因、抗組織胺類藥物、鎮咳器及其代謝物、
    甲基麻黃鹼」，此有卷附臺北榮民總醫院臨床毒物與職業醫
    學科103年12月12日檢驗報告在卷可參（見偵1336號卷第28
    甲29頁背面），惟此部分係因A女指述被告於103年10月5日
    晚間（即上揭本院認定有罪部分）對其為利用權勢性交犯行
    時，要求伊服用感冒藥及成藥等情，檢察官即以該檢驗報告
    作為被告於103年10月5日要求A女服用感冒藥之證據資料。
    基此，此檢驗報告並無從作為被告有於如附表所示5次時間
    （103年7月中旬某日22時許、103年7月至8月間某日、103年
    8月7日至8月10日間之某日、103年9月間某日、103年8月晚
    間某時），對A女為利用權勢性交犯行。
　㈣卷附桃園醫院受理疑似性侵害事件103年10月8日驗傷診斷書
    、性侵害案件驗證同意書，亦僅能證明A女於103年10月8日1
    1時10分至桃園醫院，經醫師為性侵害驗傷診斷時，驗傷結
    果有下體陳舊性裂傷情事，本院亦經輔以上揭經認定被告於
    103年10月5日晚間對A女為利用權勢性交犯行之其他證據資
    料，認定被告有罪。然尚無從以此驗傷診斷書、性侵害案件
    驗證同意書，推認被告有於如附表所示5次時間（103年7月
    中旬某日22時許、103年7月至8月間某日、103年8月7日至8
    月10日間之某日、103年9月間某日、103年8月晚間某時），
    對A女為利用權勢性交犯行。
　㈤至卷附之被告住處之現場照片24張，亦僅能證明被告住處現
    場狀況，並無法藉此認定被告有於如附表所示5次時間，以
    附表所示之方式，對A女為利用權勢性交犯行。
　㈥另如前所述，證人呂○○於原審中雖曾證述：A女曾告知遭被告
    性侵害，且有DNA報告證明是被告所為等語。然就證人呂○○
    之證述並佐以刑事警察局鑑定報告，僅可證明被告103年10
    月5日晚間對A女為利用權勢性交犯行外，其餘證人呂○○之供
    述，屬於與A女之陳述具同一性之累積證據，而不具補強證
    據之適格，無從證明被告對A女為利用權勢性交犯行之時間
    及方式，自不得以證人呂○○於原審中之證述，推認被告同有
    於如附表所示5次時間，以附表所示之方式，對A 女為利用
    權勢性交犯行。
　㈦A女於原審同意實施測謊，經測試後所得生理圖譜經分析量化
    結果，A女對「這個人（被告）有沒有用生殖器插入你的下
    體？（答：有）」、「103年7至10月間，這個人（被告）有
    沒有用生殖器插入你的下體？（答：有）」等問題，均無不
    實反應等情，有刑事警察局107年9月28日刑鑑字第10705006
    07號鑑定書暨測謊鑑定說明書在卷可查（見原審不公開卷二
    第92頁至第95頁背面），已如前述。然測謊鑑定，因其結果
    未具有全然之準確性，並不得採為判決之唯一及絕對之依據
    。就起訴意旨所指被告於附表所示5次時間對A女為利用權勢
    性交犯行部分，除上揭有瑕疵可指之A女指述，缺乏其他補
    強證據，而難僅憑測謊鑑定報告遽認告有於如附表所示5次
    時間，以如附表所示之方式，對A女為利用權勢性交犯行。
    況公訴人起訴被告如附表編號1、2、5所示之3次對A女為利
    用權勢性交犯行部分，方式分別為「命A女口吮生殖器及手
    指插入A女陰道」、「以手指插入A女陰道，再接續命A 女為
    伊口吮生殖器」、「命A女口吮生殖器」，均非如測謊鑑定
    所詢問之「以生殖器插入下體」之方式，是測謊鑑定報告，
    無從作為A女指述被告於如附表所示5次對其為利用權勢性交
    犯行之補強證據。
　㈧綜上所述，本件依檢察官所提各項證據及卷內其他事證，尚
    不足以證明被告確有上開被訴如附表所示5次對A女為利用權
    勢性交犯行，猶未到達確信其為真實之程度，自不能遽認被
    告確有此部分被訴之犯行。揆諸首揭法律規定與說明，既無
    足夠證據確信公訴意旨之指訴為真實，不能證明被告此部分
    犯罪，自應為其此部分無罪之諭知。
四、駁回上訴之說明
　㈠原審經詳細調查後，本於相同見解，就被告上揭被訴如附表
    所示5次對A女為利用權勢性交之罪嫌，認檢察官所舉之證據
    尚未達於使通常一般人均不致有所懷疑，而得確信其起訴之
    犯罪事實為真實之程度，因而以起訴之證據不能證明被告有
    此部分被訴之犯行，乃為被告此部分無罪之諭知，其認事用
    法，核無違誤。　
　㈡刑事訴訟新制採行改良式當事人進行主義，檢察官負有實質
    舉證責任，法院僅立於客觀、公正、超然之地位而為審判，
    是倘檢察官無法提出證據，以說服法院形成被告有罪之心證
    ，即應為被告無罪之諭知，俾落實無罪推定原則，此觀諸刑
    事訴訟法第154條第1項、第2項、第161條第1項、第2項及第
    301條第1項規定即明。本件被告上揭被訴如附表所示5次對A
    女為利用權勢性交之罪嫌，並無足夠證據證明，業據原判決
    論述明確，檢察官上訴意旨雖指摘原判決此部分不當（詳見
    乙貳二㈦所載），然其所指各節俱非可採，亦見前述，其復
    未提出其他積極證據供本院調查審認，是其上訴為無理由，
    應予駁回。
據上論斷，應依刑事訴訟法第368條，判決如主文。
本案經檢察官陳貞卉提起公訴，檢察官丁俊成及被告提起上訴後
，由檢察官壽勤偉到庭執行職務。
中　　華　　民　　國　　110 　年　　2 　　月　　25　　日
                  刑事第十五庭  審判長法　官  林怡秀
                                      法　官  陳信旗
                                      法　官  古瑞君
以上正本證明與原本無異。
被告就有罪部分如不服本判決，應於收受送達後20日內向本院提
出上訴書狀，其未敘述上訴之理由者並得於提起上訴後20日內向
本院補提理由書（均須按他造當事人之人數附繕本）「切勿逕送
上級法院」。
檢察官如不服本判決，應於收受送達後20日內向本院提出上訴書
狀，惟就無罪部分上訴，應符合刑事妥速審判法第9條規定。其
未敘述上訴之理由者，並得於提起上訴後20日內向本院補提理由
書(均須按他造當事人之人數附繕本)「切勿逕送上級法院」。
刑事妥速審判法第9條：
除前條情形外，第二審法院維持第一審所為無罪判決，提起上訴
之理由，以下列事項為限：
一、判決所適用之法令牴觸憲法。
二、判決違背司法院解釋。
三、判決違背判例。
刑事訴訟法第377條至第379條、第393條第1款之規定，於前項案
件之審理，不適用之。
                                      書記官  林君縈
中　　華　　民　　國　　110 　年　　2 　　月　　25　　日
附錄本判決論罪科刑法條：
兒童及少年福利與權益保障法第112條
成年人教唆、幫助或利用兒童及少年犯罪或與之共同實施犯罪或
故意對其犯罪者，加重其刑至二分之一。但各該罪就被害人係兒
童及少年已定有特別處罰規定者，從其規定。
對於兒童及少年犯罪者，主管機關得獨立告訴。

刑法第228條
對於因親屬、監護、教養、教育、訓練、救濟、醫療、公務、業
務或其他相類關係受自己監督、扶助、照護之人，利用權勢或機
會為性交者，處6月以上5年以下有期徒刑。
因前項情形而為猥褻之行為者，處3年以下有期徒刑。
第1項之未遂犯罰之。
附表：
編號  時  間   地   點      方      式  1 103年7月中旬某日22時許 在被告位在桃園市中壢區之住處房間內。 以幫A女按摩為由，要求A女躺在床上，再稱其胸部很痛，要求A女為伊吸吮胸部後，接續以命A女口吮生殖器及手指插入A女陰道之方式，為性交1次。  2 103年7月至8月間（除8月7日至8月10日外）某日 同上。 以幫A女按摩為由，要求A女脫去褲子及上衣，將手伸進A女內褲後，以手指插入A女陰道，再接續命A女為伊以口吮生殖器之方式，為性交1次。  3 103年8月7日至8月10日間之某日 同上。 趁A女在房間觀看電視時，接續以命A女以口吮生殖器及生殖器插入A女陰道之方式，為性交1次。  4 103年9月間某日 同上。 因發現A女結交男友而手機通話頻繁，不准A女到校上課，於當日以要求A女按摩為由，接續以命A女口吮生殖器及手指、生殖器插入A女陰道之方式，為性交1次。  5 103年10月8日晚間某時 同上。 以按摩為由，要求A女至其房間內，命A女以口吮生殖器之方式，為性交1次。